【裁判字號】    89,台上,1379
【裁判日期】    890316
【裁判案由】    違反麻醉藥品管理條例
【裁判全文】
最高法院刑事判決                              八十九年度台上字第一三七九號
    上  訴  人  甲○○
                乙○○
右上訴人等因違反麻醉藥品管理條例案件，不服台灣高等法院台南分院中華民國八十
六年十二月十六日第二審更審判決（八十六年度上更(一)字第三三○號，起訴案號：台
灣台南地方法院檢察署八十四年度營偵字第一二八三、一二九○號），提起上訴，本
院判決如左：
    主  文
上訴駁回。
    理  由
按刑事訴訟法第三百七十七條規定：上訴於第三審法院，非以判決違背法令為理由，
不得為之。是提起第三審上訴，應以原判決違背法令為理由，係屬法定要件。如果上
訴理由狀並未依據卷內訴訟資料，具體指摘原判決不適用何種法則或如何適用不當，
或所指摘原判決違法情事，顯與法律規定得為第三審上訴理由之違法情形，不相適合
時，均應認其上訴為違背法律上之程式，予以駁回。本件原判決撤銷第一審關於甲○
○、乙○○部份之不當判決，改判仍論處甲○○共同非法販賣化學合成麻醉藥品，累
犯；乙○○共同連續非法販賣化學合成麻醉藥品，累犯罪刑。係綜核甲○○、乙○○
之部份自白，證人董賴麗媓（安琪）、沈建良、許書維、蕭勝瑩之證詞，乙○○之口
卡片，法務部調查局檢驗通知書、台南縣衛生局尿液檢驗成績書暨扣案之化學合成麻
醉藥品安非他命等證據為論據，認定甲○○與乙○○基於共同意圖營利販賣化學合成
麻醉藥品安非他命之犯意聯絡，乙○○並基於概括犯意，先於民國八十四年十月廿二
日下午五時許，在台南縣新營市○○街一號三樓三○一室，由乙○○將所販入之安非
他命一大包交給甲○○，囑其販賣；甲○○乃將之分成五包，而於同月二十八日下午
六時四十五分許，攜帶前揭安非他命五包至台南縣新營市○○里○○路大華幼稚園前
，欲以每包新台幣（下同）三千元代價售賣予董賴麗媓時，為警當場查獲，並扣得甲
○○所持有之安非他命五包（驗後淨重零點七九公克）。乙○○另於同年八月間某日
及十月十八日，在台南縣新營市太南里太子宮三三二之二號董賴麗媓住處，連續非法
販賣安非他命二次予董賴麗媓，每次一包，每包五千元。又於同年十一月間在其台南
縣柳營鄉太康村太康四十一號住處，以二千元之價格交付安非他命一包予綽號「阿溜
」者轉交託買人沈建良。又於八十五年四月間起至九月十七日二十時許止，在台南縣
新營市南光中學旁真武殿廣場，連續售賣安非他命七次予許書維，每次一包，每包一
千元。又於同年十一月初某日晚上某時許，在同市○○路與延平路口，以五千元價格
，非法售賣安非他命一包予蕭勝瑩。嗣因董賴麗媓、沈建良、許書維、蕭勝瑩分別為
警查獲供出上情而查獲之事實，已詳敘其所憑之證據與證據取捨及認定之理由。而以
甲○○所辯：安非他命是乙○○所寄放，董賴麗媓要買，伊乃將安非他命交董賴麗媓
還給乙○○；乙○○則辯謂：伊未寄放安非他命給甲○○叫他賣予董賴麗媓；嗣董賴
麗媓亦翻稱：扣案之安非他命是乙○○之前同居人林文欽所留下，未曾向乙○○購買
云云，無非卸責、迴護之詞，俱無足採。而林建良、許書維、蕭勝瑩均有吸用安非他
命之習慣，渠等與乙○○夙無仇隙，亦無誣攀之理。至乙○○聲請傳訊證人陳慶賜、
張正男證明渠於八十四年十月二十二日參加龍天宮之廟會，又赴朱英和住處喝酒，不
可能於同日至甲○○處交付安非他命云云。然陳慶賜、張正男卻證稱：渠等年紀已大
，未參與廟會、不識朱英和或一齊飲酒等語，益證乙○○上開辯解不實，均於理由內
逐一指駁。復說明安非他命為違禁物，販賣者刑責甚重，上訴人等苟非意在牟利，自
無以身試法，予以販賣之理，顯有營利之意圖灼明，事證明確，犯行堪予認定綦詳。
所為論斷，俱有卷內證據資料足憑，從形式上觀察，原判決並無違背法令之情形存在
。查證據之取捨及證據之證明力如何，均屬事實審法院得自由裁量、判斷之職權，苟
其此項裁量、判斷，並不悖乎通常一般之人日常生活經驗之定則或論理法則，又於判
決內論其何以作此判斷之心證理由者，即不得任意指摘其為違法，據為提起第三審
上訴之合法理由。乙○○上訴意旨置原判決上開明確論斷於不顧，對原審採證、認事
、及證據證明力之審判職權行使，任憑己見，再事爭執原審採董賴麗媓、林建良、許
書維、蕭勝瑩等人警訊中不實之證詞為違法，請求與該等證人對質云云。第查命證人
與被告對質與否，審理事實之法院本有自由裁酌之權，原非當事人所得強求，上訴人
以原審未命上開證人與其對質為由，指摘原判決違法，自非適法之第三審上訴理由。
又查：修正前麻醉藥品管理條例第十三條之三所謂供出麻醉藥品之來源因而破獲者，
係指行為人供述其麻醉藥品之由來，亦即供出其前手而言，故如共同或幫助非法販賣
化學合成麻醉藥品，因屬共同實施或幫助正犯實施犯罪行為，性質上屬於同一層級之
犯罪，彼此間並無前、後手之關係，自不得依該條之規定減輕其刑；甲○○上訴意旨
指稱其供出安非他命來自乙○○，因而破獲乙○○販賣麻醉藥品之犯行，原審未依上
開規定減輕其刑，於法不合云云，核屬誤解。是上訴意旨所指摘原判決違法情事，顯
與法律規定得為第三審上訴理由之違法情形，不相適合。揆諸首開說明，其上訴為違
背法律上程式，應予駁回。
據上論結，應依刑事訴訟法第三百九十五條前段，判決如主文。
中      華      民      國    八十九    年      三      月      十六    日
                              最高法院刑事第六庭
                                  審判長法官  紀  俊  乾
                                        法官  黃  正  興
                                        法官  陳  東  誥
                                        法官  張  春  福
                                        法官  王  居  財
      右正本證明與原本無異
                                              書  記  官
中      華      民      國    八十九    年      三      月    二十一    日


司法院資訊處製作；財團法人民間司法改革基金會備份。
